臺灣高雄地方法院宣示判決筆錄       100年度審訴字第3476號
公  訴  人  臺灣高雄地方法院檢察署檢察官
被      告  黃健萬
指定辯護人  本院公設辯護人黃文德
上列被告因100 年度審訴字第3476號毒品危害防制條例案件，經
檢察官提起公訴（起訴案號：100 年度撤緩偵字第281 號），經
檢察官聲請法院改依協商程序而為判決，本院合議庭認為適當，
裁定由受命法官進行協商判決程序，於中華民國100 年12月15日
下午4 時在本院刑事第二十一法庭宣示判決，以代判決書，出席
職員如下：
        法  官  陳芸珮
        書記官  冒佩妤
        通  譯  楊于廣
法官起立朗讀判決主文、犯罪事實要旨、處罰條文、附記事項，
及告以上訴限制、期間並提出上訴狀之法院，且諭知記載其內容
：
一、主文：
    黃健萬施用第一級毒品，累犯，處有期徒刑捌月，扣案之第
    一級毒品海洛因肆包（驗餘淨重共計零點貳陸公克）暨其包
    裝袋肆只，沒收銷燬之；又施用第二級毒品，累犯，處有期
    徒刑肆月，扣案之第二級毒品甲基安非他命壹包（驗餘淨重
    零點壹零貳公克）暨其包裝袋壹只，沒收銷燬之。應執行有
    期徒刑拾壹月，扣案之第一級毒品海洛因肆包（驗餘淨重共
    計零點貳陸公克）暨其包裝袋肆只、第二級毒品甲基安非他
    命壹包（驗餘淨重零點壹零貳公克）暨其包裝袋壹只，均沒
    收銷燬之。
二、犯罪事實要旨：
    黃健萬前於民國97年間，因施用毒品案件，先後經本院裁定
    送觀察、勒戒及強制戒治，而於98年12月25日戒治期滿執行
    完畢出監。另因肅清煙毒條例等案件，經臺灣高等法院高雄
    分院（下稱高雄高分院）以82年度上訴字第3321號判決各判
    處有期徒刑3 年8 月、10月，應執行有期徒刑4 年2 月確定
    （下稱Ａ案）；又因違反麻醉藥品管制條例案件，經高雄高
    分院以83年度上訴字第1457號判決判處有期徒刑6 年確定（
    下稱Ｂ案）；再因肅清煙毒條例等案件，經本院以83年度訴
    字第1573號判決各判處有期徒刑3 年10月、10月，應執行有
    期徒刑4 年6 月確定（下稱Ｃ案），Ｂ、Ｃ二案嗣經本院以
    83年度聲字第2075號裁定應執行有期徒刑10年確定，並與Ａ
    案接續執行，於89年8 月31日縮短刑期假釋出監；又於假釋
    期間另犯竊盜案件，經本院以91年度易字第1523號判決判處
    有期徒刑1 年4 月確定（下稱Ｄ案），前開假釋因此遭撤銷
    ，應執行殘刑有期徒刑7 年1 月又24日。嗣因中華民國九十
    六年罪犯減刑條例施行，前開Ａ案經高雄高分院以97年度聲
    減字第122 號裁定減刑並定應執行刑為有期徒刑2 年，Ｂ、
    Ｃ二案經本院以96年度聲減字第9023號裁定減刑並定應執行
    刑為有期徒刑8 年，另Ｄ案則經本院上開減為有期徒刑8 月
    ，經接續執行，而於97年1 月21日縮刑期滿執行完畢。詎其
    猶不知悔悟，又分別基於施用第一級毒品海洛因、第二級毒
    品甲基安非他命之犯意，於99年2 月8 日17時許，在其所有
    之車牌號碼XP-3250 號自小客車上，以將海洛因置入針筒加
    水注射，以及以將甲基安非他命置於玻璃球內燒烤生煙之方
    式，分別施用第一級毒品海洛因、第二級毒品甲基安非他命
    各1 次。嗣其於同日22時許，因交通違規，為警在高雄縣彌
    陀鄉（已改制為高雄市彌陀區○○○○路90之1 號前攔查，
    當場扣得海洛因4 包（驗餘淨重共計0.26公克）及甲基安非
    他命1 包（驗餘淨重0.102 公克），並經徵得其同意採尿送
    驗後，結果呈嗎啡、甲基安非他命陽性反應，而查悉上情。
三、處罰條文：
    毒品危害防制條例第10條第1 項、第2 項、第18條第1 項前
    段，刑法第11條、第47條第1 項、第51條第5 款、第9 款。
四、附記事項：
    無。
五、協商判決除有刑事訴訟法第455 條之4 第1 項第1 款於本訊
    問程序終結前，被告撤銷協商合意或檢察官撤回協商聲請者
    ；第2 款被告協商之意思非出於自由意志者；第4 款被告所
    犯之罪非第455 條之2 第1 項所定得以協商判決者；第6 款
    被告有其他較重之裁判上一罪之犯罪事實者；第7 款法院認
    應諭知免刑或免訴、不受理者情形之一，及違反同條第2 項
    「法院應於協商合意範圍內為判決；法院為協商判決所科之
    刑，以宣告緩刑或2 年以下有期徒刑、拘役或罰金為限」之
    規定者外，不得上訴。
六、如有前述得上訴情形而不服本判決，得自收受判決（即以本
    宣示判決筆錄代之）送達之日起10日內，向本院提出上訴書
    狀，並應敘述具體理由，如未敘述上訴理由者，應於上訴期
    間屆滿後20日內補提理由書狀於本院（均須按他造當事人之
    人數附繕本）「切勿逕送上級法院」。
中    華    民    國  100     年    12    月    15    日
                              法  官
                  臺灣高雄地方法院刑事第十庭
                              書記官  冒佩妤
                              法  官  陳芸珮
以上正本證明與原本無異。
本件不得上訴。但有刑事訴訟法第455 條之4 第1 項第1 款、第
2 款、第4 款、第6 款、第7 款所定情形，或協商判決違反同條
第2 項之規定者，應於收受送達後10日內向本院提出上訴書狀，
並應敘述具體理由；如未敘述上訴理由者，應於上訴期間屆滿後
20日內向本院補提理由書（均須按他造當事人之人數附繕本）「
切勿逕送上級法院」。
中    華    民    國   100    年    12    月    16    日
                              書記官  冒佩妤
附錄本案所犯法條：
毒品危害防制條例第10條：
施用第一級毒品者，處6 月以上5 年以下有期徒刑。
施用第二級毒品者，處3 年以下有期徒刑。